臺灣基隆地方法院刑事判決　　　　　　　　　　　　　九十一年度訴字第二五號
　　公　訴　人　臺灣基隆地方法院檢察署檢察官
　　被　　　告　乙○○原名戴.
右列被告因妨害公務等案件，經檢察官提起公訴（九十一年度偵字第一五二八號），
本院判決如左︰
    主  文
乙○○服用酒類，不能安全駕駛動力交通工具而駕駛，處拘役參拾日，如易科罰金，
以參佰元折算壹日；又損壞公務員職務上掌管之酒精測試器，處有期徒刑貳月，如易
科罰金，以參佰元折算壹日，扣案之小刀壹把沒收；又損壞飲水過濾器之輸水管，足
以生損害於公眾，科罰金壹仟元，如易服勞役，以參佰元折算壹日，扣案同上之小刀
壹把沒收。
    事  實
一、乙○○（原名戴東方）於民國九十一年四月十八日中午許，在基隆市○○○路某
    小吃店內飲用酒類後，已因飲酒欠缺通常之注意力，而無安全駕駛車輛之能力，
    猶於同日十七時五分許，騎乘車號ＧＨＳ—五二三號重型機車，由中山一路行駛
    欲回暖暖街住處，至基隆市○○○路二六一巷口時，因酒後意識不清致擦撞余明
    山所騎乘之車號ＧＨＤ—九０九號重型機車，雙方停車理論，乙○○乃故意以腳
    踢倒余明山機車，致余明山機車車前斜板及擋風鏡破損（毀損部分未據告訴）。
    嗣經余明山報警到場處理，員警發覺乙○○有濃重酒味，乃將乙○○帶回市警局
    中山派出所測試其吐氣所含酒精成份達每公升０‧七二毫克，始悉上情。
二、乙○○因酒後駕車為員警帶回中山派出所偵訊時，自認其與余明山已達成和解，
    員警仍對其進行酒測，心生不滿，乃先假借如廁名義，在該所廁所內，以隨身攜
    帶之小刀一支將飲水過濾器之輸水管割斷；並於員警為其實施酒精測試時，趁員
    警不備，再以前述小刀將員警職務上掌管之酒精測試器之線路割斷，致該過濾器
    及酒精測試器不堪使用，足生損害於員警飲水之需求，經警當場自其身上扣得作
    案用小刀一把。
三、案經基隆市警察局第四分局中山派出所告訴及基隆市警察局第四分局報告臺灣基
    隆地方法院檢察署檢察官偵查起訴。
    理  由
一、訊據被告乙○○迭於偵查及本院審理中對於其在右揭犯罪時、地，酒後駕車並持
    自有小刀割斷派出所內酒測器及飲水機管線的事實坦承不諱，核與證人余明山於
    警訊時證述：「當時雙方人車無損，但載港航一直辱罵我並以腳將我機車踢倒，
    造成我機車前斜板和擋風鏡破損，我聞到城池航身上有濃厚酒味，立即至派出所
    報案」等語，及證人即承辦員警甲○○於九十一年五月二十三日到院結證稱：「
    當天是余明山直接到派出所去報案，說發生車禍，是被對方騎車撞到，雙方都是
    人車未損，但因為被告辱罵被害人及用腳將余明山的機車踢倒，造成被害人的機
    車擋風鏡破裂。接獲報案後，我和另一位同事莊自強一同前往現場處理，抵達現
    場時就聞到被告身上有濃厚的酒味，嘴巴胡言亂語，所以就將被告帶回派出所。
    到了派出所，被告就表示要上所，酒測是在被告上完所後做的，我們要做酒
    測時，被告並不配合，表示要先打電話給朋友，員警有讓被告先打電話，被告又
    表示要喝水，藉以拖延時間，後來被告趁員警不注意時，將管線割斷，被告是用
    掛在身上的鑰匙圈串在一起的小刀割斷酒測線，員警發現後就將被告上拷搜身，
    在被告身上搜出一把小刀，我們同事上所時，才發現飲水機的過濾線也被割斷
    」等情節相符，且員警抵達事故現場時，被告滿身酒味，且於測試或訊問過程中
    有意識模糊，手腳顫抖等無法正常駕駛之跡象，有員警於查獲時所觀察制作之刑
    法第一百八十五條之三案件測試觀察紀錄表一份在卷可考，顯然被告係因飲酒後
    致反應能力減低，未能注意轉彎時須留意各方來車，而自巷口衝出擦撞余明山所
    騎乘之機車，且被告被告經警測試酒後之吐氣含酒精成份達每公升０‧七二毫克
    ，有測試報告一紙在卷可稽，復有基隆市警察局第四分局中山派出所報告書二份
    、照片四幀及扣案小刀一支附卷可憑，被告前開自白與事實相符，可以採信，其
    事證明確，犯行堪予認定。
二、核被告乙○○所為，係涉犯刑法第一百八十五條之三之服用酒類不能安全駕駛罪
    及同法第一百三十八條之妨害公務罪、第三百五十四條之毀損罪。被告所犯三罪
    間，犯意個別、罪名互殊，應予分論併罰。爰審酌被告犯罪係因酒後駕車，因遭
    警方取締即心生不滿，竟持隨身攜帶之小刀割斷酒測器及飲水機管線，其動機、
    目的、手段、對員警執勤所生危害及其犯後尚未賠償派出所相關民事損失之態度
    ，惟已坦承犯行等一切情狀，分別量處如主文所示之刑，並諭知易科罰金及易服
    勞役之折算標準，以示儆懲。扣案之小刀，為被告所有供本件犯行之工具，爰依
    刑法第三十八條第一項第二款之規定宣告沒收。
據上論斷，應依刑事訴訟法第二百九十九條第一項前段，刑法第一百八十五條之三、
第一百三十八條、第三百五十四條、第四十一條第一項前段、第四十二條第二項、第
三十八條第一項第二款，罰金罰鍰提高標準條例第一條前段、第二條，判決如主文。
本案經檢察官吳佳齡到庭執行職務。
中      華      民      國    九十一    年      七      月      一      日
                                    台灣基隆地方法院刑事第三庭
                                          法  官    何  怡  
右正本證明與原本無異。
對於本件判決如有不服，應於收受送達後十日內，向本院提出上訴書狀，上訴於臺灣
高等法院，並按他造當事人之人數附具繕本。
                                          書記官    湯  惠  芳
中      華      民      國    九十一    年      七      月      三      日
附錄論罪法條：
刑法第一百八十五條之三：
服用毒品、麻醉藥品、酒類或其他相類之物，不能安全駕駛動力交通工具而駕駛者，
處一年以下有期徒刑、拘役或三萬元以下罰金。
刑法第一百三十八條：
毀棄、損壞或隱匿公務員職務上掌管或委託第三人掌管之文書、圖畫、物品，或致令
不堪用者，處五年以下有期徒刑。
刑法第三百五十四條：
毀棄、損壞前二條以外之他人之物或致令不堪用，足以生損害於公眾或他人者，處二
年以下有期徒刑、拘役或五百元以下罰金。
